【裁判字號】    90,交訴,48
【裁判日期】    900530
【裁判案由】    過失致死
【裁判全文】
臺灣屏東地方法院刑事判決                            九十年度交訴字第四八號
    公  訴  人  臺灣屏東地方法院檢察署檢察官
    被      告  甲○○
右列被告因過失致死案件，經檢察官提起公訴（九十年度偵字第一八二○號），本院
判決如左：
    主  文
甲○○因過失致人於死，處有期徒刑參月，如易科罰金，以參佰元折算壹日。緩刑貳
年。
    事  實
一、甲○○於民國八十九年十二月九日下午四時五十五分許，駕駛車號ＹＵ--五九六
    一號自小客車，沿屏東縣高樹鄉○○村○○路，由北往南行駛，迨駛至泰山村泰
    山國小前時，本應注意車前狀況，並隨時採取必要之安全措施，而依當時天候、
    路況均良好，亦無不能注意之情形，竟因目光注視路邊販賣水果之攤位，而疏未
    注意前方適有行人潘呂絨手提洗衣粉袋穿越產業路，待發現時已煞車不及撞上潘
    呂絨，潘呂絨遭撞後彈起落在該自小客車引擎蓋上，再滾落地面，因致受有右腿
    部骨折、骨盆腔出血、胸腹部挫傷等傷害。甲○○肇事後，旋即通知救護車並隨
    車將潘呂絨送醫急救，其且委託配偶黃淑惠報警並留在肇事現場處理，於警方發
    覺該件肇事者前，代為表明其為肇事者，進而接受裁判。惟潘呂絨因上述傷勢，
    終日臥床治療導致肺炎、肺積水及敗血症，於八十九年十二月二十九日二時許，
    因多重器官衰竭，不治死亡。
二、案經屏東縣警察局里港分局報告臺灣屏東地方法院檢察署檢察官偵查起訴。
    理  由
一、右揭事實，業據被告甲○○於本院審理時坦承不諱，核與被害人潘呂絨家屬乙○
    ○指訴、證人謝憲德、黃淑惠證述之情節相符，並有道路交通事故調查報告表暨
    所附事故現場圖、現場相片在卷可佐。而被害人潘呂絨因本件車禍受有如事實欄
    所載之傷害，再因終日臥床治療導致肺炎、肺積水及敗血症引發多重器官衰竭死
    亡等情，經寶建醫院醫師丘文斌證述在卷，復有寶建醫院診斷證明書、檢察官督
    同法醫師相驗之勘驗筆錄、驗斷書、相驗屍體證明書及相片附卷可稽。
二、證人謝憲德於警、偵及本院審理時固證稱被害人潘呂絨於案發當時手提洗衣粉袋
    自泰山國小由東向西穿越南向北車道時遭被告撞及等情，並手繪現場圖一紙附卷
    佐證。然證人謝憲德描繪被害人遭撞之位置鄰近泰山國小，依其指陳之撞擊位置
    推知，被告於肇事彼時顯然已經跨越且幾近全車佔用對向車道行駛，惟核以卷附
    現場照片顯示肇事路段為二線道路，旁有攤販，肇事當時為下班時段，人車往來
    應較平常為多，被告縱疏未注意車前狀況，尚無可能跨越對向全部車道而不自知
    。況被告自承當時係欲至案發現場購買水果之事實，而依現場照片所示，販售攤
    販大均擺設於被告行駛車道右側，則被告自係緊接所行右側道路俾便注意攤販擺
    設之物品，益徵無如證人謝憲德所稱係跨越並幾近全車佔用對向車道行駛之可能
    。是證人謝憲德上開證詞，實無足遽信。另證人即案發當時至現場處理之警員丙
    ○○證述被害人所提之洗衣粉自對向車道處開始灑落，並在卷附之現場照片上勾
    註，觀以證人丙○○勾註地點近車道分向線，而被害人遭撞後手持之洗衣粉依物
    理慣性作用，洵可推認係飛逸而出，該勾註之地點，亦無足遽認係被害人遭撞之
    處。是本件依被害人所受右腿骨折之傷勢，除可證明被害人於案發當時面西邊站
    立外，並無證據證明被告係駕車超越對向車道肇事之事實，附此敘明。
三、按駕駛人應注意車前狀況，並隨時採取必要之安全措施，道路交通安全規則第九
    十四條第三項定有明文。被告於右揭時地駕車本應注意上開規定，而依當時天候
    、路況亦無不能注意之情事，被告竟疏未注意車前行人狀況致肇車禍，其有過失
    至為明顯。又被害人潘呂絨既因本件車禍死亡，則被告之過失行為與被害人死亡
    間，即有相當因果關係，罪證明確，被告犯行洵堪認定。
四、核被告所為，係犯刑法第二百七十六條第一項之過失致人於死罪。被告於肇事後
    ，對未發覺之犯罪自首而接受裁判，業據其供稱在卷，核與證人即案發當時前往
    處理之警員丙○○證述之情節相符，應依刑法第六十二條前段規定減輕其刑。審
    酌被告因一時疏忽而肇事，犯後態度良好，事後並與被害人家屬達成民事和解，
    有和解書一紙在卷可憑等一切情狀，爰酌情量處如主文所示之刑，並諭知易科罰
    金之折算標準。末查被告前未曾受何有期徒刑以上刑之宣告，有臺灣屏東地方法
    院檢察署刑案資料查註紀錄表一紙附卷可憑，其經此教訓，自當知所警惕而無虞
    再犯，本院綜核各情認上開有期徒刑之宣告，已足策其自新，所宣告之刑，以暫
    不執行為適當，併依法諭知緩刑二年，以啟自新。另被告行為後，刑法第四十一
    條易科罰金之規定已經修正通過發佈，為法律已經變更，自應依同法第二條第一
    項前段之規定，適用裁判時之刑法第四十一條第一項為論科依據，併予敘明。
據上論斷，應依刑事訴訟法第二百九十九條第一項前段、刑法二百七十六條第一項、
第二條第一項前段、第四十一條第一項、第六十二條前段、第七十四條第一款、罰鍰
提高標準條例第一條前段、第二條，判決如主文。
本案經檢察官蔣忠義到庭執行職務。
中      華      民      國      九十      年      五    月    三十    日
                                      臺灣屏東地方法院刑事第二庭
                                          法  官  林昌義
右正本證明與原本無異。
對於本判決如有不服應於收受送達後十日內向本院提出上訴書狀上訴於台灣高等法院
高雄分院並按他造當事人之人數附具繕本。
                                          書記官  薛慧茹
中      華     民      國      九十      年      五    月    三十    日
附錄本判決論罪之法條：
刑法二百七十六條第一項
因過失致人於死者，處二年以下有期徒刑、拘役或二千元以下罰金。


司法院資訊處製作；財團法人民間司法改革基金會備份。
